【裁判字號】    90,交上易,31
【裁判日期】    900131
【裁判案由】    過失致死
【裁判全文】
臺灣高等法院臺南分院刑事判決                九十年度交上易字第三一號    Ｇ
      上  訴  人
      即  被  告  甲  ○  ○
右上訴人因過失致死案件，不服臺灣台南地方法院八十九年度交訴字第一六二號中華
民國八十九年十一月十三日第一審判決（起訴案號：臺灣台南地方法院檢察署八十九
年度偵字第二六七五號），提起上訴，本院判決如左：
      主      文
上訴駁回。
      事      實
一、甲○○於民國（下同）八十九年二月一日晚上十時四十八分許，騎乘車號ＮＬＵ
    －八０一號重型機車，沿台南縣縣道一七八號道路，由南往北方向行駛，駛至該
    路八公里又八百公尺處時，原應注意車前狀況，隨時採取必要安全措施，而依當
    時情形又無不能注意之情事，竟疏於注意，以時速四、五十公里速度貿然行駛，
    致撞及由西向東亦疏未注意左右來車貿然通過道路之行人翁水連，使其因之受有
    顱內出血合併內出血等傷害，經送醫後延至同年二月四日凌晨二時二十分不治死
    亡。
二、案經臺灣臺南地方法院檢察署檢察官自動檢舉偵查起訴。
      理      由
一、訊據上訴人即被告甲○○固坦承於右開時、地騎乘機車之事實，惟辯稱：當時情
    形已忘了，不復記憶，可能被告與被害人均被他車所撞擊云云。
二、經查，依卷內所附相片所示被告騎乘機車之前部車體嚴重毀損，車後部分則完整
    毫無損害，而現場圖留有南北向長一．九公尺之刮地痕，血跡二灘，惟未發見有
    其他車輛留下之掉落物。另被告亦自承當時時速有四、五十公里等語。依上開情
    形及常理判斷，被告於發生本件撞擊前神智應屬清楚，故尚記得當時之時速，因
    之如有他車輛由前面撞擊，被告於受撞前應可看見該車，惟被告對於是否另有他
    車介入僅係猜測之言，足見其並未見到有其他車輛；又如有他車由後追撞，依被
    告車體後部完整無損之情形觀之，又顯然大相矛盾，益見當時其並未有其他車輛
    擦撞被告與被害人。綜上，本件車禍應係被告疏未注意車前狀況，隨時採取必要
    安全措施，而撞擊被害人等事實，應可確定。另有本案道路交通事故調查報告表
    、現場照片等附卷可稽，而本件車禍被害人因此受傷死亡，亦經檢察官督同檢驗
    員相驗屬實，製有相驗筆錄、相驗屍體證明書、驗斷書在卷可憑。按駕駛人應注
    意車前狀況，隨時採取必要安全措施。道路交通安全規則第九十四條第三項定有
    明文。被告駕車自應注意上述道路交通安全規定。而依當時狀況，亦無不能注意
    之情事，竟疏未注意及此，貿然騎乘機車前行，致煞車不及撞及被害人倒地受傷
    ，致其受有顱內出血合併內出血死亡。可證被告之行為，顯有過失。本件經送台
    灣省台南區車輛行車事故鑑定委員會鑑定及臺灣省車輛行車事故覆議鑑定委員會
    覆議結果，亦均認定被告確有過失責任，此有該二委員會八十九年七月二十四日
    南鑑字第八九○六五九號及八十九年九月十三日府覆議字第八九一四二七號鑑定
    意見書在卷可憑。再依上開公訴人相驗所見，被害人確因本件車禍，顱內出血致
    死。則被告過失駕車肇事行為，與被害人之死亡結果間，自具有相當因果關係。
    雖被害人於本件事故之發生亦有過失，僅與被告之過失併合而為肇事之原因，被
    告之刑責自不能因此而解免，僅可供量刑之斟酌而已。本件事證明確，被告過失
    致死犯行已堪認定。被告上開辯解，純屬為罪卸責之詞，要不足採。
三、核被告所為係犯刑法第二百七十六條第一項之過失致死罪。原審適用上開法條及
    罰金罰鍰提高標準條例第一條前段之規定，並審酌被告之品性、過失程度、犯罪
    所生危害、犯罪後堅不吐實態度，尚未與被害人家屬達成民事和解，賠償損害等
    一切情狀，量處有期徒刑捌月，以示懲儆。經核原審認事用法俱無不合，量刑亦
    稱妥適，被告上訴意旨否認犯罪，空言指摘原判決不當，並無可取，為無理由，
    應予駁回。
據上論結，應依刑事訴訟法第三百六十八條，判決如主文。
本案經檢察官吳忠賢到庭執行職務。
中    華    民    國      九十      年      一      月        卅一    日
                                  臺灣高等法院臺南分院刑事第三庭
                                      審判長法官  黃    崑    宗
                                            法官  莊    俊    華
                                            法官  林    勝    木
右正本證明與原本無異。
不得上訴。
                                      法院書記官  吳    秋    賢
中    華    民    國      九十      年      二      月         一       日
附錄法條：
刑法第二百七十六條第一項：因過失致人於死者，處二年以下有期徒刑、拘役或二千
                          元以下罰金。


司法院資訊處製作；財團法人民間司法改革基金會備份。
